臺灣高等法院刑事裁定　　　　　　　　　99年度聲字第3472號
聲明異議人
即受 刑 人　張俊鴻
上列聲明異議人即受刑人因強盜等案件，對於臺灣高等法院檢察
署檢察官之指揮執行（99年度執更丁字第82號，即臺灣高等法院
檢察署就99年執聲他字第156號之函覆），聲明異議，本院裁定
如下：
    主  文
異議之聲明駁回。
    理  由
一、按刑事訴訟法第484條所稱「檢察官執行之指揮不當」，包
    括執行之指揮違法及執行之方法不當等情形在內。而刑法第
    79條之1第1項規定：二以上徒刑併執行者，刑法第77條（假
    釋之要件）所定最低應執行之期間，合併計算之。又行刑累
    進處遇條例施行細則第15條第1項明定：對有二以上刑期之
    受刑人，應本分別執行、合併計算之原則，由指揮執行之檢
    察官於執行指揮書上註明合併計算之刑期，以定其責任分數
    （辦理假釋應行注意事項第18條亦明定：對於二以上之刑期
    ，應本分別執行、合併計算之原則，由指揮執行之檢察官於
    執行指揮書上註明合併計算之刑期，以憑核辦假釋）。是對
    於有二以上刑期之受刑人，檢察官應於執行指揮書上註明合
    併計算之刑期，以利該受刑人累進處遇責任分數之計算，並
    憑以核辦假釋。
二、聲明異議意旨略以：聲明異議人即受刑人張俊鴻於執行懲治
    盜匪案件5年後，就陸續執行恐嚇等案件，再於民國99年5月
    1日接續執行強盜案件，受刑人未出監，復經檢察官聲請裁
    定應執行刑10年，卻未與已執行完畢之懲治盜匪條例5年合
    計刑期，本已執行完畢8年3月刑期，因分出之案件另定應執
    行刑10年，而執行指揮書未明確註明應與已執行完畢之盜匪
    案件5年之刑期合計刑期，至受刑人5年多之累進處遇權益受
    損，須重新算累進處遇，致影響無法提報假釋，對受刑人不
    公，是請求重新換發執行指揮書，並註明接續87年執緝字第
    1711號執行指揮書執行等語。
三、經查：
(一)聲明異議人書狀內載明就臺灣高等法院檢察署99年度執聲他
    字第156號為聲明異議，經本院調卷審核後，聲明異議人因
    犯恐嚇、傷害、詐欺、強盜等罪，分別經本院裁判確定，並
    先後經臺灣板橋地方法院檢察署（下稱板橋地檢署）檢察官
    簽發94年度執字第2206號執行指揮書、96年度執減更字第85
    33號執行指揮書，臺灣高等法院檢察署檢察官簽發99年度執
    字第215號執行指揮書，後經臺灣高等法院檢察署檢察官換
    發99年度執更丁字第82號執行指揮書予以指揮執行。聲明異
    議人係就臺灣高等法院檢察署檢察官換發99年度執更丁字第
    82號執行指揮書聲明異議，本院屬上開執行指揮書之「諭知
    該裁判之法院」，是本院就本件異議之聲明，自有管轄權，
    合先敘明。
(二)聲明異議人前因懲治盜罪條例案件，經臺灣板橋地方法院以
    87年度少訴字49號刑事判決判處有期徒刑5年確定，復經板
    橋地檢署檢察官核發87年度執緝字第1711號執行指揮書，執
    行期間自87年12月17日起至97年2月11日止。另因恐嚇等案
    件，經臺灣板橋地方法院以92年度訴字第1131號刑事判決，
    分別就詐欺罪判處有期徒刑3月、恐嚇取財罪有期徒刑3年、
    傷害罪判決有期徒刑7月，並定應執行有期徒刑3年8月，經
    本院以93年度上訴字第3011號刑事判決駁回上訴確定，並經
    本院以96年度聲減字第3807號，就詐欺罪減刑為有期徒刑1
    月15日、傷害罪減為有期徒刑3月15日，並與不得減刑之恐
    嚇取財罪定應執行之刑有期徒刑3年3月，復經板橋地檢署檢
    察官核發96年度執減更字第8533號執行指揮書，執行期間自
    97年2月12日起至99年10月18日止。又因強盜案件，經本院
    98年度上更二字第346號刑事判決判處有期徒刑7年2月，經
    最高法院以99年度台上字第2652號刑事判決駁回上訴確定。
    復經本院以99年度聲字第1514號裁定就上述之強盜、恐嚇、
    詐欺、傷害等罪定應執行刑有期徒刑10年。惟前開懲治盜罪
    條例案件與上述之強盜、恐嚇、詐欺、傷害等案件，並不符
    合刑法第50條所定數罪併罰之要件，是懲治盜匪條例案件經
    判處有期徒刑5年部分執行完畢後，當採接續執行強盜、恐
    嚇、詐欺、傷害等案件應執行刑10年，故臺灣高等法院檢察
    署檢察官乃依本院上開裁定，將該板橋地檢署96年執減更字
    第8533號及該署99年執字第215號執行指揮書註銷，另行換
    發99年執更丁字第82號執行指揮書，並於備註欄第3行載明
    「接續板橋地檢（署）87年執緝字第1171號執行指揮書執行
    」，執行期間自97年2月12日起至106年7月21日止等情，有
    本院被告前案紀錄表、上開執行指揮書影本附卷可稽。聲明
    異議意旨指稱就本件臺灣高等法院檢察署99年執更丁字第82
    號執行指揮書，未註記接續執行，顯不足採。綜上所述，本
    件檢察官指揮執行並無不當，聲明人之聲明異議，於法無據
    ，尚難准許，應予駁回。
據上論斷，應依刑事訴訟法第412、413條，裁定如主文。
中    華    民    國   100    年    1     月    28    日
                  刑事第五庭  審判長 法  官  李英勇
                                     法  官  白光勇
                                     法  官  劉秉鑫
以上正本證明與原本無異。
如不服本裁定，應於收受送達後五日內向本院提出抗告狀。
                                     書記官  蔡宜蓁
中    華    民    國   100    年    2     月    1     日